【裁判字號】    98,交簡上,349
【裁判日期】    981230
【裁判案由】    過失傷害
【裁判全文】
臺灣桃園地方法院刑事判決           98年度交簡上字第349號
上  訴  人  臺灣桃園地方法院檢察署檢察官
被      告  甲○○
上列上訴人因被告過失傷害案件，不服本院中華民國98年9月21
日98年度壢交簡字第979 號第一審刑事簡易判決（起訴案號：臺
灣桃園地方法院檢察署98年度偵字第854 號），提起上訴，本院
管轄之第二審合議庭判決如下：
    主  文
上訴駁回。
    理  由
一、本案經本院合議庭審理結果，認原審簡易判決以被告甲○○
    犯刑法第284 條第1 項前段之過失傷害罪犯，判處有期徒刑
    2 月 ，並諭知易科罰金折算之標準為以新臺幣1000元折算1
    日，認事用法及量刑均無不當，應予維持，並引用原審簡易
    判決書記載之事實、證據及理由（如附件）。
二、上訴人上訴意旨略以：告訴人乙○○以其因被告之過失行為
    受有頭椎損傷害，雙手肌力未恢復，已成肢體障礙，原審判
    決竟認尚未達一肢以上之毀損或嚴重減損一肢之機能，認事
    用法顯有違誤，且未審酌被告自肇事後至今毫無悔意，認原
    審量刑實屬過輕具狀請求檢察官上訴，上訴人認告訴人之聲
    請尚非顯無理由，爰依法提起上訴等語。
三、按稱重傷者，謂下列傷害：毀敗或嚴重減損一肢以上之機能
    ，刑法第10條第4 項第4 款定有明文。又刑法第10條第4 項
    第4款所稱毀敗一肢以上之機能，係指肢體因傷害之結果完
    全喪失其效用者而言，初不以驗斷時之狀況如何為標準，如
    經過相當之診治而能回復原狀，或雖不能回復原狀而僅祇減
    衰其效用者，仍不得謂為該款之重傷（參見最高法院28年上
    字第1098號判例意旨）。而本件告訴人乙○○因本件車禍事
    故所受傷害之情形，業經原審於民國98年8 月3 日函詢林口
    長庚紀念醫院，經該院於98年8 月19日以98長庚院法字第07
    76號函覆表示：「告訴人98年7 月21日最後1 次回診之診斷
    為頸椎脊髓損傷術後，遺有上肢肌力缺損（約4 分，滿分為
    5 分）及感覺異常，而就醫學言，評估其未來復原之機率極
    低等情形」，再經本院電詢該函所指「遺有上肢肌力缺損（
    約4 分，滿分為5 分）」究為何意，經覆以「滿分為5 分係
    指正常人之分數，最差的情形是0 分，例如手舉不起來的情
    形」，有該院函1 份及本院電話記錄查詢表在卷足憑，是由
    該院函文可知，告訴人因本件車禍雖致其「上肢肌力缺損」
    ，惟僅減損1 分而已，再參以告訴人提出之中華民國身心障
    礙手冊（見本院98年度壢交簡字第979 號卷第21頁）係記載
    告訴人為輕度肢體障礙，是難認告訴人因本件車禍所受之傷
    害確已達前揭刑法所定「毀敗或嚴重減損一肢以上之機能」
    之重傷程度甚明，是上訴人上訴意旨以：告訴人乙○○以其
    因被告之過失行為受有頭椎損傷害，雙手肌力未恢復，已成
    肢體障礙，已達一肢以上之毀損或嚴重減損一肢之機能云云
    ，尚難謂有理由。
四、又按法官於有罪判決中，究應如何量處罪刑，為實體法賦予
    審理法官裁量之刑罰權事項，法官行使此項裁量權，自得依
    據個案情節，參諸刑法第57條所定各款犯罪情狀之規定，於
    該法定刑度範圍內，基於合義務性之裁量，量處被告罪刑；
    又刑之量定係事實審法院得自由裁量之事項，若其未有逾越
    法定刑之範圍，且亦非明顯違背正義者，即不得遽指為違法
    ，又在同一犯罪事實與情節，如別無其他加重或減輕之原因
    ，且下級審法院量定之刑，亦無過重或失輕之不當情形，則
    上級審法院對下級審法院之職權行使，原則上應予尊重（最
    高法院76年度台上字第4984號、85年度台上字第2446號判決
    意旨可資參照）。經查，原審審理結果，認被告犯罪事證明
    確，復於判決理由中亦明確載明係審酌被告符合自首及其過
    失程度、告訴人所受之傷害非輕、被告迄今仍未與告訴人達
    成和解，賠償告訴人所受損失等一切情狀，始科處被告有期
    徒刑2 月，並諭知易科罰金折算之標準為以新臺幣1,000 元
    折算1 日，是原審顯已細酌刑法第57條所列各款事由後，始
    量處上開刑度，而本件之犯罪事實與情節，經本院審理後與
    原審之認定均屬同一，且無其他加重或減輕之原因，依前開
    說明意旨，原審判決自應予維持，是上訴人即公訴人據告訴
    人請求，以原審量刑過輕為由提起上訴，亦無理由，應予以
    駁回。
據上論斷，應依刑事訴訟法第455條之1第1項、第3項、第368 條
、第373 條，判決如主文。
本案經檢察官徐文豪到庭執行職務。
中    華    民    國    98    年    12    月    30    日
              刑事第十二庭審判長  法  官  魏  于  傑
                                  法  官  李  文  娟
                                  法  官  羅  國  鴻
以上正本證明與原本無異。
不得上訴。
                                  書記官  戴  育  萍
中    華    民    國    99    年    1     月    5     日
【論罪科刑法條】
中華民國刑法第284條
因過失傷害人者，處6 月以下有期徒刑、拘役或5 百元以下罰金
，致重傷者，處1 年以下有期徒刑、拘役或5 百元以下罰金。
從事業務之人，因業務上之過失傷害人者，處1 年以下有期徒刑
、拘役或1 千元以下罰金，致重傷者，處3 年以下有期徒刑、拘
役或2 千元以下罰金。

司法院資訊處製作；財團法人民間司法改革基金會備份。
